【裁判字號】    89,訴緝,12
【裁判日期】    890301
【裁判案由】    偽造文書
【裁判全文】
臺灣臺中地方法院刑事判決                          八十九年度訴緝字第一二號
    公  訴  人  臺灣臺中地方法院檢察署檢察官
    被      告  甲○○
右列被告因偽造文書案件，經檢察官提起公訴（八十八年度偵字第八三七０號）本院
判決如左：
    主  文
甲○○連續行使偽造私文書，足以生損害於公眾及他人，累犯，處有期徒刑陸月。
如附表所示偽造之「李明修」、「魏青華」署押均沒收。
    事  實
一、甲○○前於民國八十三年間因妨害自由案件，經臺灣桃園地方法院判處有期徒刑
    五月確定，並於八十三年十二月七日易科罰金執行完畢，復於八十五年間分別因
    侵占、違反藥事法案件，經臺灣新竹地方法院分別判處有期徒刑八月、九月確定
    ，送監執行後二者接續執行，於八十六年十月一日假釋付保護管束，指揮書執畢
    日為八十六年十一月二十四日，假釋期滿未被撤銷而執行完畢，猶不知悔改。復
    因違反麻醉藥品管理條例案件經臺灣新竹地方法院判處有期徒刑五月確定，並為
    臺灣新竹地方法院通緝中，竟於八十八年二月一日凌晨一時許，因駕駛李明修所
    有車牌號碼RB─０二六一號自用小貨車，行經臺中縣和平鄉南勢村和平派出所前
    時，因無照駕駛及行車執照逾期，為警攔檢，甲○○為隱匿自己遭通緝之情事，
    在臺中縣警察局舉發違反道路交通管理事件通知單移送聯八七中縣警交字第０三
    四一四二九號收受通知聯者簽章一欄內，偽簽「李明修」之署押後（複寫於迴覆
    聯上），持交取締員警，用以表明收受舉發違反道路交通管理事件通知單，足生
    損害於道路交通管理處罰之正確性及李明修本人。惟旋為警發覺，甲○○復冒用
    其兄魏青華之名應訊，先於八十八年二月一日凌晨二時許在臺中縣警察局和平分
    局和平派出偵訊（調查）筆錄偽造「魏青華」名義之署名、指印（署名二枚、指
    印八枚），魏青華口卡片傳真偽造「魏青華」署名、指印各一枚，另於行使權利
    之告知單、臺中縣警察局和平分局通知存根（通知本人）、（通知親友）各一紙
    偽造「魏青華」署名、指印各一枚後，並持交回警員，用以表明收受及已受告知
    。並於八十八年二月一日中午十二時三分許在臺灣臺中地方法院檢察署冒以魏青
    華之名應訊，並在訊問筆錄受訊問人欄偽造「魏青華」署名一枚，均足生刑事偵
    查、裁判之正確行使及魏青華本人（偽造之署名、指印詳如表所示）。嗣經臺灣
    臺中地方法院檢察署檢察官訊魏青華本人到庭，始查悉上情。
二、案經臺灣臺中地方法院檢察署檢察官自動檢舉偵查起訴。
    理  由
一、訊據被告甲○○對上開事實均坦承不諱，核與證人李明修、魏青華偵訊中指證情
    節相符，復有臺中縣警察局舉發違反道路交通管理事件通知單移送聯八七中縣警
    交字第０三四一四二九號收受通知聯、迴覆聯、臺中縣警察局和平分局和平派出
    偵訊（調查）筆錄、魏青華口卡片傳真、行使權利之告知單一紙、臺中縣警察局
    和平分局通知存根（通知本人）、（通知親友）影本各一紙、臺灣臺中地方法院
    檢察署訊問筆錄在卷可稽，事證明確，被告犯行洵堪認定，應予依法論科。
二、核被告甲○○所為，係犯刑法第二百十六條、第二百十條之行使偽造私文書罪。
    其偽造署押為偽造私文書之階段行為；偽造私文書之低度行為應為行使偽造私文
    書之高度行為所吸收，均不另論罪。又被告係為隱藏其通緝之身分而冒名偽造署
    押簽收舉發違反道路交通管理事件通知單及於警偵訊中應訊，其雖先後冒用李明
    修、魏青華二人名義並偽造二人署押，惟其係基於隱匿其身分之概括犯意而先後
    數次偽造署押犯行，縱以所冒之人不同，惟均係時間緊接，所犯罪名相同，顯係
    基於概括之犯意為之，為連續犯，依刑法第五十六條之規定以一罪論，並依法加
    重其刑。公訴人認被告係偽簽二人姓名，應係另行起意應予分論併罰，尚有誤會
    。又被告於八十三年間因妨害自由案件，經臺灣桃園地方法院判處有期徒刑五月
    確定，並於八十三年十二月七日易科罰金執行完畢，復於八十五年間分別因侵占
    、違反藥事法案件，經臺灣新竹地方法院分別判處有期徒刑八月、九月確定，送
    監執行後二者接續執行，於八十六年十月一日假釋付保護管束，指揮書執畢日為
    八十六年十一月二十四日，假釋期滿未被撤銷而執行完畢，有臺灣臺中地方法院
    檢察署刑案資料查註紀錄表在卷可稽，其於受有期徒刑執行完畢後，五年以內，
    再犯本件有期徒刑以上之罪，為累犯，應依刑法第四十七條規定，加重其刑。爰
    審酌被告犯罪之動機、目的、手段及其犯後坦承犯行，已見悔意之態度等一切情
    狀，量處如主文所示之刑。被告於附表所示之偽造之「李明修」、「魏青華」署
    押，均依刑法第二百十九條規定宣告沒收之。又公訴人未論及被告於警訊時在口
    卡片傳真上偽造魏青華署押之犯行，惟此部分犯行與公訴人起訴部分有連續犯裁
    判上一罪關係，本院自得併予審究，附此敘明。
據上論斷，應依刑事訴訟法第二百九十九條第一項前段，刑法第二百十六條、第二百
十條、第四十七條、第五十六條、第二百十九條，判決如主文。
中      華      民      國      八十九      年      三      月    一    日
                                    臺灣臺中地方法院刑事第七庭
                                        法  官  陳  葳
右正本證明與原本無異。
如不服本判決，應於判決送達後十日內向本院提出上訴狀，上訴於臺灣高等法院臺中
分院( 須附繕本 )。
院台中分院。
                                        書記官
中      華      民      國      八十九      年      三      月    一    日
附錄法條：
刑法第二百十條：偽造、變造私文書，足以生損害於公眾或他人者，處五年以下有期
徒刑。
刑法第二百十六條：行使第二百十條至第二百十五條之文書者，依偽造、變造文書或
登載不實事項或使登載不實事項之規定處斷。
附表：
一、臺中縣警察局舉發違反道路交通管理事件通知單移送聯八七中縣警交字第０三四
    一四二九號收受通知聯、迴覆聯李明修署名各一枚。
二、八十八年二月一日凌晨二時許在臺中縣警察局和平分局和平派出偵訊（調查）筆
    錄偽造「魏青華」名義之署名二枚、指印八枚。
三、魏青華口卡片傳真偽造「魏青華」署名、指印各一枚。
四、臺中縣警察局和平分局行使權利之告知單署名一枚。
五、臺中縣警察局和平分局通知存根（通知本人）、（通知親友）各一紙偽造「魏青
    華」署名、指印各一枚。
六、八十八年二月一日中午十二時三分許在臺灣臺中地方法院檢察署訊問筆錄受訊問
    人欄偽造「魏青華」署名一枚。


司法院資訊處製作；財團法人民間司法改革基金會備份。
